臺灣高等法院臺中分院刑事判決
111年度上訴字第1587號
上  訴  人  臺灣臺中地方檢察署檢察官
上  訴  人  
即  被  告  張柏全




選任辯護人  陳昱龍律師（法律扶助）
上  訴  人  
即  被  告  鍾佳燕


選任辯護人  黃昱銘律師
            王聖傑律師
上列上訴人等因被告違反毒品危害防制條例案件，不服臺灣臺中
地方法院110年度訴字第2009號，中華民國111年4月28日第一審
判決（起訴案號：臺灣臺中地方檢察署109年度偵字第35709號、
109年度偵字第35710號、110年度偵字第6467號），被告張柏全
、鍾佳燕對原判決「刑（處斷刑、宣告刑、執行刑）」的部分上
訴；檢察官對原判決附表二編號1、2之「罪名及刑（處斷刑、宣
告刑）」提起上訴，另就附表一之主文諭知方式提起上訴，本院
判決如下：
    主  文
原判決關於附表一編號1、2之「罪名及刑」之部分，關於附表一
編號7至16「刑」之部分，及張柏全、鍾佳燕定應執行刑部分，
均撤銷。
鍾佳燕所處之刑，如附表一編號7至16內（第二審主文）所示。
應執行有期徒刑伍年貳月。
張柏全就附表二編號1、2，所犯罪名及所處之刑，如附表一編號
1、2內（第二審主文）所示。
張柏全其餘上訴（即對附表一編號3至6部分）駁回。
張柏全就撤銷改判之附表一編號1、2部分，及上訴駁回之附表一
編號3、4、5、6部分，應執行有期徒刑伍年肆月。
檢察官其餘上訴（即有關累犯主文諭知部分）駁回。
    事實及理由
一、本院審判範圍之說明：
  ㈠按上訴得明示僅就判決之刑、沒收或保安處分一部為之，修
    正後刑事訴訟法第348條第3項定有明文。依該條項之立法說
    明：「為尊重當事人設定攻防之範圍，並減輕上訴審審理之
    負擔，容許上訴權人僅針對刑、沒收或保安處分一部提起上
    訴，其未表明上訴之認定犯罪事實部分，則不在第二審之審
    判範圍。如為數罪併罰之案件，亦得僅針對各罪之刑、沒收
    、保安處分或對併罰所定之應執行刑、沒收、保安處分，提
    起上訴，其效力不及於原審所認定之各犯罪事實，此部分犯
    罪事實不在上訴審審查範圍」等語。
　㈡被告鍾佳燕於上訴理由書中雖表示過要爭執原審認定之犯罪
    事實，但是於審理期日中表示不再爭執原審認定之犯罪事實
    ，並表示撤回對犯罪事實之上訴（見本院卷第229頁、271頁
    ）。故對於原審判決中犯罪事實認定部分，已無人上訴，故
    不在審理範圍。
　㈢對原審判決中沒收部分，亦無人上訴，已經確定（應執行沒
    收項目，請參照一審判決中記載，不另贅述）。　
二、本院二審判決係基於下列已確定之犯罪事實：
張柏全明知甲基安非他命係毒品危害防制條例第2條第2項第2款規定列管之第二級毒品，不得非法持有、販賣。張柏全意圖營利，基於販賣第二級毒品甲基安非他命之犯意，於如附表二編號1至6所示之交易時間、地點，以如附表二編號1至6所示之交易方式、交易金額、數量，販賣甲基安非他命予如附表二編號1至6所示之人，共計6次。 
附表二：
編號 販毒者 購毒者 交易時間、地點 / 交易金額、數量 交易方式 1 張柏全 江勁頡 109年6月19日凌晨1時許，在臺中市○○區○○路0段000巷00號。 江勁頡以微信與張柏全聯絡後，江勁頡駕駛號碼000-0000號自用小客車，張柏全駕駛號碼00-0000號，於左列時間，前往左列地點見面完成交易。      新臺幣（下同）1,000元、甲基安非他命1包。  2 張柏全 江勁頡 109年6月21日凌晨3時許，在臺中市○○區○○路0段000巷00號。 江勁頡以微信與張柏全聯絡後，江勁頡駕駛號碼00-0000號自用小客車，張柏全駕駛號碼00-0000號，於左列時間，前往左列地點，由張柏全進入江勁頡車上完成交易。    2,000元、甲基安非他命1包。  3 張柏全 楊聿凱 109年10月20日下午3時20分許，在臺中市○區○○街000號前。 楊聿凱以LINE與張柏全聯絡後，雙方約於左列時間、地點，見面完成交易。    1萬8,000元、甲基安非他命2包（2錢）。  4 張柏全 蔡永松 109年9月23日凌晨0時許，在臺中市○區○○街00○00號前。 蔡永松以LINE與張柏全聯絡後，雙方約於左列時間、地點，見面完成交易。    1,000元、甲基安非他命1包。  5 張柏全 蔡永松 109年10月30日凌晨1點54分許，在臺中市○區○○街000號前。 蔡永松以LINE與張柏全聯絡後，雙方約於左列時間、地點，見面完成交易。    1,000元、甲基安非他命1包。  6 張柏全 劉軒銘 109年10月28日早上6時19分許，在臺中市○○區○○街00號之啤酒街投幣洗車場內。 劉軒銘以LINE與張柏全聯絡後，劉軒銘駕駛車牌號碼000-0000號自用小客車，張柏全駕駛號碼00-0000號，於左列時間，前往左列地點，由劉軒銘進入張柏全車上完成交易。    1,000元、甲基安非他命1包。  

鍾佳燕明知甲基安非他命係毒品危害防制條例第2條第2項第2款規定列管之第二級毒品，不得非法持有、販賣。 鍾佳燕意圖營利，基於販賣第二級毒品甲基安非他命之犯意，於如附表二編號7至16所示之交易時間、地點，以如附表二編號7至16所示之交易方式、交易金額、數量，販賣甲基安非他命予如附表二編號7至16所示之人，共計10次。 
附表二：
編號 販毒者 購毒者 交易時間、地點 / 交易金額、數量 交易方式 7 鍾佳燕 蔡永松 109年9月27日早上6時30分許，在臺中市○區○○街000號前。 蔡永松以LINE與鍾佳燕聯絡後，雙方約於左列時間、地點，見面完成交易。    1,000元、甲基安非他命1包。  8 鍾佳燕 蔡永松 109年10月19日早上6時31分許，在臺中市○區○○街000號前。 蔡永松以LINE與鍾佳燕聯絡後，雙方約於左列時間、地點，見面完成交易。    1,000元、甲基安非他命1包。  9 鍾佳燕 蔡永松 109年10月31日晚上8時35分許，在臺中市○區○○街000號前。 蔡永松以LINE與鍾佳燕聯絡後，雙方約於左列時間、地點，見面完成交易。    1,000元、甲基安非他命1包。  10 鍾佳燕 蔡永松 109年11月23日下午2時許，在臺中市北屯區瀋陽路與熱河路口。 蔡永松以LINE與鍾佳燕聯絡後，雙方約於左列時間、地點，見面完成交易。    1,000元、甲基安非他命1包。  11 鍾佳燕 柳亞男 109年11月11日晚上8時52許，在臺中市○○區○○路0段000號之全家便利商店。 柳亞男以LINE與鍾佳燕聯絡後，雙方約於左列時間、地點，見面完成交易。    4,000元、甲基安非他命1包（約1.8公克）。  12 鍾佳燕 柳亞男 109年11月15日 晚上6時36分許，在臺中市○區○○街000號前。 柳亞男以LINE與鍾佳燕聯絡後，雙方約於左列時間、地點，見面完成交易。    2,000元、甲基安非他命1包（約0.6公克）。  13 鍾佳燕 柳亞男 109年11月21日早上8時許，在臺中市○○區○○路0段000○0號之統一便利商店。 柳亞男以LINE與鍾佳燕聯絡後，雙方約於左列時間、地點，見面完成交易。    2,000元、甲基安非他命1包（約0.6公克）。  14 鍾佳燕 陳建發 109年11月13日上午11時44分許，在臺中市中區興中街與公園路口。 陳建發以LINE與鍾佳燕聯絡後，雙方約於左列時間、地點，見面完成交易。    1,000元、甲基安非他命1包。  15 鍾佳燕 陳建發 109年11月16日下午2時20分許，在臺中市中區興中街與公園路口。 陳建發以LINE與鍾佳燕聯絡後，雙方約於左列時間、地點，見面完成交易。    1,000元、甲基安非他命1包。  16 鍾佳燕 陳建發 109年11月22日下午1時12分許，在臺中市中區興中街與公園路口。 陳建發以LINE與鍾佳燕聯絡後，雙方約於左列時間、地點，見面完成交易。    1,000元、甲基安非他命1包。  
　　
三、所犯罪名（即法條、法定刑）部分:
  ㈠附表二編號1、2事實發生於毒品危害防制條例109年7月15日
    修正前。依據修正前之毒品危害防制條例第4條第2項規定：
    「製造、運輸、販賣第二級毒品者，處無期徒刑或7年以上
    有期徒刑，得併科1千萬元以下罰金。」，修正後毒品危害
    防制條例第4條第2項則規定：「製造、運輸、販賣第二級毒
    品者，處無期徒刑或10年以上有期徒刑，得併科1千5百萬元
    以下罰金。」是修正後之毒品危害防制條例第4條第2項有關
    有期徒刑及罰金刑之法定刑部分均已為提高，明顯不利於被
    告張柏全。應適用修正前之毒品危害防制條例第4條第2項販
    賣第二級毒品罪名。
　㈡核被告張柏全如附表二編號3至6之所為，及被告鍾佳燕如附
    表二編號7至16之所為，均係犯（109年7月15日修正後之）
    毒品危害防制條例第4條第2項之「販賣第二級毒品罪」。
　㈢上開各次販賣毒品前持有毒品之低度行為，均為其後販賣毒
    品之高度行為所吸收，均不另論罪。被告張柏全上開6次犯
    行，被告鍾佳燕上開10次犯行，犯意各別，行為互殊，應分
    論併罰。　
四、刑之加重（累犯）部分:
  ㈠被告張柏全前❶曾於94年間、100年間二度被毒品案觀察勒戒
    過。❷又因施用第二級毒品，經臺灣臺北地方法院101年度簡
    字第987號判決，處有期徒刑三月，102年8月12日執行完畢
    出監。❸因毒品及偽造文書等案，經臺灣臺北地方法院104年
    度聲字第1607號裁定，定應執行有期徒刑1年，及臺灣臺北
    地方法院104年度審訴字第619號判決處有期徒刑1年，上述
    兩案接續執行，104年5月17日入監，至105年12月5日假釋出
    監，至106年5月4日假釋縮刑期滿未經撤銷，視為執行完畢
    。❹因施用毒品案件，經臺灣臺中地方法院以108年簡字第24
    4號判決處有期徒刑3月，108年8月8日易科罰金執行完畢。❺
    因毒品危害防制條例案件，經臺灣臺中地方法院以109年度
    中簡字第316號判決判處有期徒刑4月確定，於109年8月7日
    易科罰金執行完畢。有其等之臺灣高等法院被告前案紀錄表
    各1份附卷足憑，被告張柏全於有期徒刑執行完畢後5年內（
    即109年間），故意再犯本件有期徒刑以上各罪，依刑法第4
    7條第1項之規定，為累犯。另參以司法院大法官釋字第775
    號解釋之意旨，審酌被告張柏全既然多次入監服刑，知道失
    去自由的痛苦，卻於上述❸❹❺前案執行完畢後，未生警惕，
    故意再為本案各次犯行，足見前罪之徒刑執行成效不彰，對
    刑罰之反應力薄弱，衡量本案犯罪情節及所侵害之法益，予
    以加重最低本刑並無罪刑不相當之情事，爰適用累犯規定並
    加重其刑。
  ㈡被告鍾佳燕❶前因施用毒品，100年10月26日被觀察勒戒執行
    完畢出所。又❷因毒品及詐欺等案，經裁定應執行有期徒刑1
    年9月，103年2月14日易科罰金執行完畢。❸因施用毒品案，
    經裁定應執行有期徒刑1年2月，103年9月19日易科罰金執行
    完畢。❹因施用毒品案，經裁定應執行有期徒刑1年10月，10
    6年8月31日易科罰金執行完畢。❺因毒品危害防制條例案件
    ，經臺灣高雄地方法院以107年度簡字第419號判決判處有期
    徒刑5月確定，於107年6月19日易科罰金執行完畢等情，以
    上有臺灣高等法院被告前案紀錄表各1份附卷足憑，被告鍾
    佳燕於❹❺有期徒刑執行完畢後5年內，即109年間，故意再犯
    本件有期徒刑以上各罪，依刑法第47條第1項之規定，俱為
    累犯。另參以司法院大法官釋字第775號解釋之意旨，被告
    上述❹❺雖然是易科罰金執行，但鍾佳燕並非完全沒有入監所
    過，其實鍾佳燕曾經入勒戒所執行過，也知道失去自由的痛
    苦，被告鍾佳燕於前案❹❺執行完畢後，未生警惕，故意再為
    本案各次犯行，足見前罪之徒刑執行成效不彰，其對刑罰之
    反應力顯然薄弱，衡量本案犯罪情節及所侵害之法益，予以
    加重最低本刑並無罪刑不相當之情事，均依累犯規定加重其
    刑。　
五、刑之減輕部分:
  ㈠偵審自白減刑部分:
  1.附表二編號1、2事實，因109年7月15日修正前毒品危害防制
    條例第17條第2項規定：「犯第4條至第8條之罪於偵查及審
    判中均自白者，減輕其刑。」，109年7月15日修正後該條第
    2項則規定：「犯第4條至第8條之罪於偵查及歷次審判中均
    自白者，減輕其刑。」，該條項修正前規定只要於偵查中自
    白並於事實審審判中曾自白者，即可減輕其刑之規定，條件
    較為寬鬆，而該條項修正後即須於偵查及歷次審判中均自白
    者，始得減輕其刑，適用之條件較嚴，綜核前揭新舊法之比
    較結果，以修正前規定較有利於被告，依刑法第2條第1項前
    段規定，此部分自應適用被告張柏全行為時之修正前毒品危
    害防制條例之規定。被告張柏全就上述附表二編號1、2事實
    ，於偵查、原審、本院審理時自白不諱，均應依前揭規定，
    減輕其刑。
　2.附表二編號3、4、5、6之事實，均據被告張柏全於偵查、原
    審、本院審理時自白不諱，均應依前揭規定，減輕其刑。
　3.附表二編號8至10之3次犯行，被告鍾佳燕於偵查中自白如下
    :　　
附表二編號8 鍾佳燕警訊中承認（偵三卷一第193頁），並於檢察官燕偵訊中承認（偵二卷第219頁） 附表二編號9 鍾佳燕偵訊中承認（偵二卷第220頁） 附表二編號10 鍾佳燕警訊中承認（偵三卷一第195頁），並於偵訊中承認（偵二卷第219頁） 
　　並於原審、本院審理時自白不諱，均應依前揭規定，減輕其
    刑。
　4.按司法警察調查犯罪於製作警詢筆錄時，就該犯罪事實未曾
    詢問；檢察官於起訴前亦未就該犯罪事實進行偵訊，形同未
    曾告知犯罪嫌疑及所犯罪名，即逕依其他證據資料提起公訴
    ，致使被告無從於警詢及偵查中辯明犯罪嫌疑，甚或自白，
    以期獲得減刑寬典處遇之機會，難謂非違反上開程序規定，
    剝奪被告之訴訟防禦權，違背實質正當之法律程序；於此情
    形，倘認被告於嗣後之審判中自白，仍不得依毒品危害防制
    條例第17條第2項規定減輕其刑，顯非事理之平，自與法律
    規範之目的齟齬，亦不符合憲法第16條保障之基本訴訟權。
    故而，在承辦員警未行警詢及檢察官疏未偵訊，即行結案、
    起訴之特別狀況，祇要審判中自白，應仍有上揭減刑寬典之
    適用，俾符合該條項規定之規範目的（最高法院100年度台
    上字第3692號、108年度台上字第991號判決參照）。查被告
    鍾佳燕如附表二編號16所示，於109年11月22日，販賣甲基
    安非他命予陳建發犯行，於警察及檢察官歷次詢、訊問時，
    從未有對被告鍾佳燕問及有關「109年11月22日」該次犯罪
    情節之事實，有被告鍾佳燕歷次警詢、偵訊筆錄可按（偵一
    卷第281頁，偵二卷第51至53、55至75頁、217至220、383至
    386頁）。而被告鍾佳燕於110年1月15日檢察官偵訊時曾供
    稱：我曾經給過陳建發1次安非他命，是在何時我真的忘了
    等語（偵二卷第384頁），是否即指該次販毒犯行，又係轉
    讓或販賣?檢察官並未進一步訊問釐清，嗣後檢、警亦未再
    有傳訊被告鍾佳燕之舉，而致其於偵查中已無自白該次販賣
    第二級毒品以獲得減刑寬典之機會。是若司法警察及檢察官
    有針對該次犯行為事實之提示並具體詢、訊問，難保被告鍾
    佳燕不會於偵查中即自白犯罪，本院因而對被告鍾佳燕為有
    利之認定，認其無從於偵查中辯明犯罪嫌疑，甚或自白，以
    期獲得減刑寬典處遇之機會，已剝奪其訴訟防禦權，違背實
    質正當之法律程序。則被告鍾佳燕既已於本院審理時自白該
    次犯罪，自應仍有上揭減刑寬典之適用，俾符合該條項規定
    之規範目的，爰依前揭規定，就被告鍾佳燕如附表二編號16
    所示犯行，予以減輕其刑。
　5.按（修正後）毒品危害防制條例第17條第2項規定：「犯第4
    條至第8條之罪於偵查及歷次審判中均自白者，減輕其刑」
    ，旨在使刑事案件儘速確定，鼓勵被告認罪，並節省司法資
    源。而刑事訴訟法上之「自白」，係指對自己之犯罪事實全
    部或主要部分為肯定供述之意，謂偵查階段之自白，包括被
    告在偵查輔助機關及檢察官聲請法院羈押訊問時之自白在內
    。而於毒品案件言，販賣毒品與無償轉讓、合資購買、幫助
    他人施用毒品或與他人共同持有毒品，係屬不同之犯罪事實
    ，行為人有無營利之意圖，乃毒品之販賣、轉讓、為他人購
    買毒品而幫助施用毒品等犯罪類型之主要區別，亦為各該犯
    罪異其刑罰輕重之評價原因，屬販賣毒品犯罪之重要構成要
    件事實，行為人如就販賣毒品犯罪之營利意圖未作供認，或
    僅承認無償轉讓，或未肯定供述毒品對價之收取，均難認已
    就販賣毒品之事實為自白，要無前揭減輕其刑規定之適用。
    （最高法院105年度台上字第3469號、109年度台上字第4860
    判決意旨參照）。經查：　
附表二編號7 鍾佳燕於警訊中否認（偵三卷一第193頁）。其於警詢及檢察官偵訊中供稱：（如109年9月27日附表二編號7部分）我不清楚有無在如附表二編號7所示時、地販賣安非他命給蔡永松（偵二卷第89至90頁），我總共賣過毒品給蔡永松3次，每次1,000元，分別在109年10月19日、109年11月23日、109年10月31日等語（偵二卷第219至220頁）。 附表二編號11 鍾佳燕於調查筆錄中：辯無償轉讓（偵三卷一第201頁）、（如附表二編號11部分）109年11月11日我只給柳亞男1,000元的安非他命的量，但我這次沒有跟他收錢，就送給他的（偵二卷第93頁）。 於檢察官偵訊中稱:109年11月11日我跟柳亞男在大肚那邊的全家見面，我有給他安非他命，但沒有跟他收錢，因為他很清寒，他有二個小孩滿小的（偵二卷第220頁）。 附表二編號12 鍾佳燕於調查筆錄中辯：交易未成功（偵三卷一第203頁）、（如附表二編號12部分）109年11月15日下午柳亞男來我住處向我要安非他命，但這次我真的沒有，所以沒有交易成功（偵二卷第95頁）。 附表二編號13 鍾佳燕於調查筆錄中辯：無償轉讓（偵三卷一第203頁）、（如附表二編號13部分）109年11月21日，我就給他1,000元的量，但我知道他都沒有錢，所以我也沒有跟他收錢，我多次無償提供毒品安非他命給柳亞男，是因為他家境清寒，是低收入戶，所以我才沒跟他收錢（偵二卷第95頁）。 鍾佳燕於檢察官偵訊中稱:109年11月21日，柳亞男說要跟我拿半包，實際上大約是1,000元的量，我有給他，但沒有跟他拿錢等語（偵二卷第220頁）。他是來向我借錢（偵卷二第385頁） 附表二編號14 於警訊調查中稱:（如附表二編號14部分）109年11月13日上午陳建發要跟我買，但我沒有賣他（偵二卷第91頁）。 鍾佳燕偵訊中否認販賣給陳建發（偵二卷第383頁） 附表二編號15 於警訊調查中稱:我沒有跟陳建發交易過毒品，他的毒品來源我不清楚（偵二卷第93頁）。 鍾佳燕偵訊中否認販賣給陳建發，並稱:109年11月16日在LINE紀錄裡面，是他急著要用錢，一直打給我，因為他沒有工作等語（偵二卷第383頁）。 
　　被告鍾佳燕於警詢及偵查中始終否認上開販賣第二級毒品犯
    行，且警方及檢察官所詢、訊問題，並無任何致使其無法理
    解或造成誤解之情形。從而，被告鍾佳燕於偵查中就附表二
    編號7、11至15所示犯行，為否認或僅承認較低刑度之轉讓
    第二級毒品，並非就販賣第二級毒品之全部或主要事實為自
    白，揆諸前揭說明，自無毒品危害防制條例第17條第2項自
    白減刑規定之適用。　　　　　　
  ㈡供述毒品上游減刑部分:　　
  1.按毒品危害防制條例第17條第1項明定，犯第4條或第11條之
    罪，供出毒品來源，因而查獲其他正犯或共犯者，減輕或免
    除其刑。所謂「供出毒品來源，因而查獲其他正犯或共犯者
    」，係指犯罪行為人供出毒品來源之人姓名、年籍、住居所
    或其他足資辨別之特徵等相關資料，使調查或偵查犯罪之公
    務員得據以對之發動調查或偵查程序，並因而查獲其人及其
    犯行者，始足當之（最高法院103年度台上字第679 號判決
    意旨參照）。
　2.張柏全部分：
　  被告張柏全於警詢及偵查中，雖均供稱毒品來源係向陳○○所
    購買等語（偵一卷第203頁、第259頁）。經原審及本院，向
    檢察官、警方函查，有無因為張柏全供出毒品來源，因而查
    獲其他正犯或共犯乙事? ❶據臺中市政府警察局第一分局111
    年2月24日中市警一分偵字第0000000000號函覆：未能因渠
    等供出毒品來源，因而查獲其他正犯或共犯等語（原審卷第
    167至169頁）、❷同上分局111年7月11日中市警一分偵字第0
    00000000000號函覆：被告張柏全僅供述陳○○，惟未能提供
    相關事證，且於筆錄中稱沒有聯絡方式，僅能隨機去電子遊
    戲場找他，顯為卸責之詞，未能因此查獲共犯或正犯（本院
    卷第121頁）。❸臺灣臺中地方檢察署111年10月4日函覆，並
    未因為張伯全供述而查獲上游或共犯（本院卷第217頁）。
    故而並未因張柏全供述而查獲其毒品來源，自均無從適用上
    開減刑規定適用。
　3.鍾佳燕部分：
　⑴被告鍾佳燕供稱本案毒品來源係向同居男友即被告張柏全免
    費取得等語（偵三卷一第203頁）。雖然臺中市政府警察局
    第一分局函覆原審:並未因為鍾佳燕供述而查悉張柏全提供
    毒品之事，有該分局111年2月24日中市警一分偵字第000000
    0000號函暨所附職務報告在卷可考（原審卷第167至169頁）
    。
　⑵辯護人黃昱銘律師為被告鍾佳燕上訴意旨稱：鍾佳燕都是向
    張柏全索取毒品，張柏全也沒有為反對的意思表示，從警員
    作證可知，鍾佳燕說東西是從張柏全拿的之後，因為現實上
    的因素或是偵辦方式的狀況，導致鍾佳燕的供述沒有遭受到
    重視，警方沒有後續偵辦的行為，阻斷毒品危害防制條例第
    17條第1項減輕的機會。仍請引用毒品危害防制條例第17條
    第1項減刑。
　⑶本案最早是根據證人江勁頡於109年6月23日警詢中指認出有
    「江柏全」「鍾佳燕」在販毒（偵三卷一第353-359頁）。
    證人（即承辦警員）邱柏璁於本院審理中證稱「（問:怎麼
    知道有這個女生存在？）我們的偵查作為就是會跟監、蒐證
    ，然後有蒐證到藥腳或是一些犯罪事實。（問:檢察官指揮
    後，你就知道有這個女生存在？）對。那時候掌控知道他們
    的住處是在中區興中街那邊，他們二個出入都會一起，所以
    我們才有掌握到。（問:所以你有去興中街大樓底下看，然
    後確定他們二個都是一起出入？）對，有調閱監視器，然後
    有確定他們住那邊。」「就是後來有聲請到二個人的拘票跟
    搜索票，然後我們有前往執行。」「（問:是有其他的藥腳
    指認這個女生也有參與的情形嗎？）因為那時候到案的時候
    ，有一個證人蔡永松，我看他的對話紀錄有跟鍾佳燕的對話
    紀錄，他好像有癌症還是怎麼樣，都是傳訊說牙齒痛要買毒
    品的暗語。（問:鍾佳燕落網以後，她在警詢筆錄有說我的
    來源是我男朋友，這部分你們沒有再追查張柏全以轉讓或販
    賣給鍾佳燕？）我們當時帶到案的時候，鍾佳燕是說她沒有
    參與販賣行為，都是張柏全出面去販賣的。」「（問:鍾佳
    燕後來有另外檢舉藥頭叫什麼名字？）她說來源都是張柏全
    。（問:除了張柏全之外，鍾佳燕有檢舉其他的藥頭嗎？）
    沒有，她來做筆錄的時候都說來源是張柏全。（問:除了鍾
    佳燕的講法之外，有什麼證據可以證明鍾佳燕的來源都是張
    柏全？）沒有。（問:鍾佳燕在109年11月24日的警詢筆錄說
    我的來源就是我男朋友，鍾佳燕有檢舉張柏全，可是你們沒
    有查證張柏全有沒有販賣或轉讓..你們為什麼沒有做相關的
    查證？）因為當時我們在蒐證的時候，他們都是一起出入的
    ，如果單純是藥腳跟藥頭買，我們可以很明確得知是買了過
    手就走，但是他們二個生活都在一起的話，我們很難去認定
    ，他們如果24小時都在一起，我們其實沒有辦法查證。」「
    對，她講了我們才知道她的毒品來源是張柏全，但我們也沒
    辦法去查證她講的是不是事實。」（問:鍾佳燕即便講說她
    的來源是她男朋友，你也沒有辦法查證？）是。」（見本院
    卷第252頁以下），所以可以得知，因為被告張柏全與鍾佳
    燕是同居男女朋友，每天生活在一起，有時是張柏全出面交
    易，有時是鍾佳燕出面交易。從外觀上很難判斷這兩個人是
    否有毒品上下游關係，但是鍾佳燕從一落網開始就說毒品是
    男友張柏全的，依據毒品危害防制條例第17條第1項規定「
    因而查獲其他正犯或共犯」，檢舉人與被檢舉人間，可以是
    上下游垂直的關係，也可以是水平的共犯關係，甚至不排除
    二人是同財共居的親密關係。關鍵是有沒有其他證據，足以
    補強檢舉人的證述內容為真? 警方直觀認為，無法補強鍾佳
    燕的供述，因此也沒有再繼續傳訊鍾佳燕問有無其他補強方
    法。　　
　⑷惟查：刑法上對於某些特定犯罪犯人到案後揭發他人犯行、
    提供重要犯罪線索、有效防止犯罪活動、協助逮捕其他犯人
    或其他對偵破案件或定罪有實質幫助等經查證屬實而得以查
    獲其他正犯或共犯，或阻止重大犯罪隱患之行為，結合刑罰
    上之「懲治」及「寬容」政策，設有所謂「戴罪立功」、「
    將功折罪」之具體化、法律化條文。其中毒品危害防制條例
    第17條第1項規定：「犯第4條至第8條、第10條或第11條之
    罪，供出毒品來源，因而查獲其他正犯或共犯者，減輕或免
    除其刑。」其立法旨意在於鼓勵被告或犯罪嫌疑人具體提供
    其毒品上游，擴大追查毒品來源，俾有效斷絕毒品之供給，
    以杜絕毒品泛濫，祇須被告願意供出毒品來源之上手，因而
    查獲其他正犯或共犯者，即可邀減輕或免除其刑之寬典。其
    中所謂「因而查獲」之「查獲」係屬偵查機關之權限，而查
    獲之「屬實」與否，則為法院職權認定之事項，應由法院做
    最後審查並決定其真實性。換言之，「查獲」與「屬實」應
    分別由偵查機關及事實審法院分工合作，即對於被告揭發或
    提供毒品來源之重要線索，應交由相對應之偵查機關負責調
    查核實，而法院原則上不問該被舉發案件進行程度如何，應
    根據偵查機關已蒐集之證據綜合判斷有無「因而查獲」之事
    實，不以偵查結論作為查獲屬實與否之絕對依據。是倘若偵
    查機關已說明尚未能查明被告舉發之毒品來源，或根本無從
    查證者，為避免拖延訴訟，法院自可不待偵辦結果即認定並
    無「因而查獲」（最高法院 111 年度台上字第 3413 號刑
    事判決意旨參照）。
　⑸被告張柏全於本院審理中承認，同居女友即被告鍾佳燕對外
    販售的毒品，都是來自於張柏全（見本院卷第249、250頁）
    。被告張柏全於本院審理中的陳述，足以與鍾佳燕的指訴相
    互補強，加上二人是同居關係，都有吸毒前科。被告張柏全
    被搜索後，驗尿呈現甲基安非他命毒品陽性反應（見偵一卷
    第251頁），經臺中地方法院109年12月23日以109年度讀聲
    字第830號裁定張柏全應受觀察勒戒，有前科紀錄表可證。
    被告鍾佳燕被搜索後，驗尿也呈現甲基安非他命陽性反應（
    見偵三卷一第339、341頁）。毒品雖然量少而價昂，但同居
    男女基於感情關係而無償提供或分享，仍然符合社會一般經
    驗。綜上所述，本件若非鍾佳燕先指訴，共同被告張柏全不
    會承認自己提供毒品給鍾佳燕。故從「因而查獲」要件而論
    ，仍足認確實因為鍾佳燕供述，因而查獲其同居男友張柏全
    提供毒品之事，自有上開規定減刑規定適用。故就原判決附
    表一編號7至16之販賣毒品罪部分，均適用毒品危害防制條
    例第17條第1項減刑。
  ㈢是否情堪憫恕減刑部分:
   1.張柏全部分：
 　⑴被告張柏全就附表二編號1、2之事實，適用修正前之毒品危害防制條例第4條第2項，其法定最輕本刑為有期徒刑7年，因累犯加重，再依毒品危害防制條例第17條第2項之規定予以減輕其刑後，其最輕之刑為有期徒刑3年7月。而被告所犯販賣第二級毒品罪，雖然販賣對象為同一人，金額1000元、2000元也不高，但販毒行為已對社會治安實有相當程度危害，以被告所犯販賣第二級毒品罪之犯罪情狀，若處最低刑度3年7月以上，在客觀上並無顯可憫恕之處，無適用刑法第59條之餘地，附此說明。
   ⑵又被告張柏全就附表二編號3至6之事實，又適用109年7月15
     日修正後之販賣第二級毒品罪，法定刑為「無期徒刑或10
     年以上有期徒刑，得併科新臺幣1,500萬元以下罰金」。因
     被告為累犯加重，再依毒品危害防制條例第17條第2項規定
     減輕其刑後，最低刑度仍為有期徒刑5年1月以上，不可謂
     不重。附表二編號3至6之事實，販賣之數量金額均為小額
     毒品交易，販賣之毒品數量不多，所獲取利潤亦非鉅，與
     大量販售、散佈毒品之毒販相較，被告張柏全之情節尚非
     至惡，對社會治安及國民健康之危害顯然較大量販售者為
     小。且檢察官本來對於原審附表二編號3至6之事實適用第5
     9條減刑，並沒有上訴表達不同意。最重要的是，被告張柏
     全自被搜索逮捕以來，均承認自己犯行，並且於本院審理
     中承認，同居女友即被告鍾佳燕對外販售的毒品，都是來
     自於張柏全（見本院卷第249、250頁）。張柏全已於審理
     中表達悔悟之心，不應在同居處所存放毒品，導致同居女
     友也涉犯販賣毒品重罪。於此特殊情形，若處以最低有期
     徒刑5年1月，仍有稍嫌刑罰苛刻之處，在客觀上足以引起
     一般人之同情。本院認為應就被告張柏全審理中坦承悔悟
     牽連女友犯罪之情，已有正面反省之態度，予以在最低有
     期徒刑5年1月以下，再稍減一點刑度，以表張鼓勵被告真
     誠悔悟之情，應屬適當。故針對附表二編號3、4、5、6，
     均依刑法第59條之規定，可酌量減輕其刑。
 　2.被告鍾佳燕部分；
　 ⑴被告鍾佳燕就附表二編號8至10、16共四次犯行，適用109年
     7月15日修正後之販賣第二級毒品罪，法定刑為「無期徒刑
     或10年以上有期徒刑，得併科新臺幣1,500萬元以下罰金」
     。因被告為累犯加重，再依毒品危害防制條例第17條第2項
     偵審自白規定減輕其刑後，再依照再依毒品危害防制條例
     第17條第1項供述來源因此查獲之減輕或免除其刑，最低已
     經為有期徒刑1年9月。最低刑度已經非常低，與被告鍾佳
     燕販賣毒品之惡行相比，並無情輕法重之憾，故並無刑法
     第59條再減輕其刑之必要。
   ⑵被告鍾佳燕就附表二編號7、11至15犯行，適用109年7月15
     日修正後之販賣第二級毒品罪，法定刑為「無期徒刑或10
     年以上有期徒刑，得併科新臺幣1,500萬元以下罰金」。因
     被告為累犯加重，再適用毒品危害防制條例第17條第1項供
     述來源因此查獲之減輕或免除其刑，最低已是有期徒刑3年
     5個月，最低刑度已經非常低，與被告鍾佳燕販賣毒品之惡
     行相比，並無情輕法重之憾，故並無刑法第59條再減輕其
     刑之必要。
  ㈣被告2人上開犯行，各有上述加重及不同之減輕事由，爰依刑
    法第65條第1項、71條第1項、第70條規定，除無期徒刑不得
    加重外，先加後減，有2種以上刑之減輕者，並按減輕刑度
    較小者先減之，後適用減刑幅度較大者再遞減之。
六、部分撤銷之理由:
  ㈠附表二編號1、2犯罪發生於109年7月15日毒品危害防制條例
    第4條修正前，漏未新舊比較，且此遺漏之結論對被告張柏
    全不利。既經檢察官上訴，應由本院將附表二編號1、2事實
    之罪名（即適用法條、法定刑）、及不可分的處斷刑（加重
    減輕）、宣告刑、執行刑，一併撤銷。　
  ㈡關於被告鍾佳燕檢舉毒品上游部分，原審認為沒有補強證據
    ，無法適用毒品危害防制條例第17條第1項「因此查獲」減
    刑。但本院審理中，被告張柏全已經承認是自己提供毒品給
    女友鍾佳燕，參酌兩人同居的親密關係，分享毒品應不違反
    一般經驗法則。原審判決此部分認定，即有未合。鍾佳燕上
    訴意旨以其有毒品危害防制條例第17條第1項減刑規定適用
    ，應認有理由，而原判決有上揭可議之處，自應由本院將此
    部分撤銷，並且因為減輕後法定刑下限變動，致使有關聯的
    刑法59條酌減理由也必須一併撤銷，宣告刑及定執行亦一併
    撤銷。　　　　　
七、部分駁回上訴之理由:　　
  ㈠辯護人陳昱龍律師為被告張柏全上訴意旨稱：本件檢察官沒
    有舉證被告是否適用累犯，且被告之前的前科，雖然有施用
    毒品，但施用與販賣罪質不同，被告是第一次去販賣毒品，
    請不要適用累犯加重等語（本院卷第47、249頁）。辯護人
    黃昱銘律師為被告鍾佳燕上訴意旨稱：鍾佳燕沒有累犯之主
    觀惡性，應無累犯適用，希望量刑上可以較原審為輕（本院
    卷第249頁）。然查:
　1.被告張柏全進出監獄服刑多次，理應知道失去自由的痛苦，
    不知警惕再犯本件販毒罪。構成累犯否，重點不在於罪質相
    同或不相同，在於被告對於刑罰感受能力薄弱。因為累犯在
    我國仍然是一個合憲的制度，原審對於被告張柏全裁量以累
    犯加重，認事用法並無違誤。至於被告鍾佳燕之前雖然多以
    易科罰金方式執行，但鍾佳燕曾經入所勒戒過，在觀察勒戒
    所拘禁一段時間，也曾體會犯法會有失去自由的後果。雖然
    只是觀察勒戒，但仍有一定自由拘禁效果，所反映出來被告
    鍾佳燕主觀對刑罰感應力薄弱，仍為相同。原審參酌被鍾佳
    燕多次易科罰金代替有期徒刑執行，參酌鍾佳燕勒戒被拘禁
    過的紀錄，認定被告鍾佳燕對刑罰反應能力薄弱，其認定並
    無不當之處。被告二人上訴主張不應被累犯裁量加重云云，
    並無理由，應予駁回。　
　2.原審辯論終結日期是111年3月22日，預定於111年4月28日宣
    判。原審依照實務舊作法，由法院職權認定累犯。而最高法
    院刑事大法庭於111年4月27日，以110年度台上大字第5660
    號裁定：「被告構成累犯之事實及應加重其刑之事項，均應
    由檢察官主張並具體指出證明之方法後，經法院踐行調查、
    辯論程序，方得作為論以累犯及是否加重其刑之裁判基礎。
    」。又參照111年10月19日最高法院111年度台上字第4104號
    判決意旨「該大法庭裁定除因依法院組織法第51條之10規定
    ，對提案庭提交之案件有拘束力外，基於預測可能性及法安
    定性之精神，並無溯及既往之效力。故該大法庭裁定宣示前
    各級法院所踐行之訴訟程序及裁判，與該大法庭裁定意旨不
    符者，尚無從援引為上訴或非常上訴之理由。是以，於該大
    法庭裁定宣示前，下級審法院在檢察官未主張或盡其舉證、
    說明責任之情形下，業依職權調查，因而論以累犯，本乎前
    科形成累犯處斷刑或作為宣告刑事由之裁量，只須滿足其一
    ，其評價即足，上級審法院自不能據以撤銷原判決」。原審
    之起訴書中確實沒有引據刑法第47條第1項、且於原審111年
    3月22日審理筆錄中，檢察官也沒有論告主張累犯或被告加
    重必要性。但原審基於當時職權認定之實務作法，並無違法
    ，也不構成被撤銷之理由。
　㈡未於主文顯示「累犯」諭知部分:
    檢察官上訴指稱，原判決認定累犯卻沒有於主文中諭知「累
    犯」，應有違法乙節。然累犯加重是總則加重，並不影響於
    刑法分則構成要件，與所諭知之「罪名」無關，不一定要在
    主文中顯現。刑事訴訟法第309條規定「有罪之判決書，應
    於主文內載明所犯之『罪』，並分別情形，記載下列事項：一
    、諭知之主刑、從刑、刑之免除或沒收。二、諭知有期徒刑
    或拘役者，如易科罰金，其折算之標準。三、諭知罰金者，
    如易服勞役，其折算之標準。四、諭知易以訓誡者，其諭知
    。五、諭知緩刑者，其緩刑之期間。六、諭知保安處分者，
    其處分及期間。」，所謂應顯示之『罪』係指刑法分則的或特
    別法的罪名，可以是簡式的罪名（如:犯竊盜罪），也可以
    是傳統描述構成要件的罪名（如:結夥三人、攜帶兇器、毀
    越門窗牆垣或其他安全設備、侵入住宅、而竊取他人之動產
    ）。但不包括刑法總則性質的加重原因。刑事訴訟法第309
    條所述各款應記載事項，也沒有包括「累犯加重」。故傳統
    上於主文顯示「累犯」的寫法，是可以省略的，縱然不於主
    文寫累犯，也不構成撤銷原因。　
　㈢被告張柏全主張供述毒品來源減刑部分:　　
　1.辯護人陳昱龍律師為被告張柏全上訴意旨稱：被告有供出毒
    品上游陳○○，但警員採消極的偵辦手段，某種程度可歸責於
    員警的態度，他們是可以採取進一步的調查，縱使被告無法
    符合毒品危害防制條例第17條第1項，請適用刑法第57條犯
    後態度良好來量刑（本院卷第249頁）。
　2.經證人（即承辦警員）邱柏璁於本院審理中證述「（問:在
    這過程之中，張柏全是不是有檢舉他的來源叫陳○○？）是，
    是後來借提他才說的。（問:你們追查的情形如何？）因為
    那時候張柏全借提完出來說，也都沒有對話紀錄，然後他們
    的交易模式依據他的說法是開車到那邊走過去，也沒有一個
    時間點就可以遇到他，就可以跟他買，他是說放在機車後面
    ，在中華路的一間電子遊藝場裡面。（問:所以沒有辦法再
    進一步查獲陳○○？）對，因為沒有比較明確的犯罪事實。（
    問:你也可以去電子遊藝場等等看，搞不好你等一等就會親
    眼目睹？）因為耗費的時間跟人力太龐大，而且他自己本身
    也沒有一個確定跟他購買的事證，我們有去現場看，也是沒
    有辦法有正確的犯罪事證。（問:你有去那個電子遊藝場的
    外面看？）有，在中華路那邊，就是在我們轄區附近而已。
    （問:後來有沒有傳喚陳○○或採取任何行動？）都沒有。」
    （本院卷第254頁以下）。可知主要是因為被告張柏全並沒
    有提出通聯、網路訊息等補強證據，僅憑張柏全的片面指訴
    無法追查，況且張柏全所提供陳○○出現於電子遊戲場的時間
    不能固定，警員雖去該電子遊戲場看過，仍無法查獲陳○○。
    　　
　3.因此是難認被告張柏全就本件犯行，有何因其等供述而查獲
    其毒品來源之正犯或共犯，自均無從適用上開規定減輕其刑
    或免除其刑。被告張柏全此部分上訴無理由，應予駁回。
　4.被告張柏全檢舉上游陳○○，此部分因檢舉的真實性如何，尚
    未證明，無從列入量刑因素。故此部分上訴為無理由。
　㈣張柏全對附表一編號3至6上訴部分，經原審適用（109年7月1
    5日修正後之）毒品危害防制條例第4條第2項之「販賣第二
    級毒品罪」，罪名為正確，且原審適用毒品危害防制條例第
    17條第2項減刑，亦屬正確，且與本院認定適用刑法第59條
    之規定結論相同。原審針對附表二編號3、4、5、6，均依刑
    法第59條之規定，酌量減輕其刑。並說明量刑之理由後，各
    次依序宣告「肆年陸月」「肆年壹月」「肆年壹月」「肆年
    壹月」，其量刑並無明顯失當，可以維持。被告張柏全對此
    部分上訴，核無理由，應予駁回。　　　
八、撤銷改判部分（附表一編號1、2、7至16部分）宣告刑、及
    定應執行刑之理由:　　
  ㈠附表一編號1、2、7至16部分，爰以行為人之責任為基礎，審
    酌被告2人不思守法自制，循正當途徑獲取所需，竟為獲取
    不法利益，販毒助長毒品散布，危害社會治安及國民健康甚
    鉅，且販賣毒品為世界各國戮力查緝之萬國公罪，其等所販
    賣之甲基安非他命，足使施用者導致精神障礙、性格異常，
    甚至造成生命危險之生理成癮性及心理依賴性，所為殊值非
    難。惟本案各次所查獲販賣之毒品數量均非多，所獲之不法
    利益亦均非鉅大，實與一般大盤、中盤之毒梟所為之販賣情
    節有間。復考量被告2人於原審及本院審理中，均坦承犯行
    ，態度尚可，兼衡其等犯罪之動機、目的、手段，及被告張
    柏全自述學歷為國中畢業之智識程度、未婚、入監前擔任保
    全工作、經濟情形不好、從小由阿公、阿嬤照顧撫養長大之
    生活狀況；被告鍾佳燕自述學歷為高中畢業之智識程度、未
    婚、目前從事擺攤賣雞排工作、與父母同住、經濟情形尚可
    之生活狀況（原審卷第199頁）等一切情狀，綜合上述因素
    ，就被告張柏全附表二編號1、2，及被告鍾佳燕附表二編號
    7至16告各次犯行，重新諭知宣告刑如附表一編號1、2、7至
    16底下（第二審主文）所示。
　㈡定執行刑方面，審酌被告鍾佳燕是張柏全的下游，理應定執
    行刑時，應反映上下游的惡性程度不同。並復衡以被告2人
    本件各次販毒犯行，罪質相同，且均係於109年間為之，犯
    罪時間集中，並自整體犯罪過程之各罪關係、所侵害法益之
    同一性、數罪對法益侵害之加重效應及罪數所反應行為人人
    格及犯罪傾向等情狀，予以綜合判斷，就其等所犯數罪，被
    告張柏全就撤銷改判與維持原判的宣告刑重新合併訂應執行
    刑，被告鍾佳燕就撤銷改判後之宣告刑，合併定應執行之刑
    如主文所示。
據上論結，應依刑事訴訟法第368條、第369條第1項前段、第364
條、第299條第1項前段、（修正前、後）毒品危害防制條例第4
條第2項、（修正前、後）第17條第2項、第17條第1項、刑法第2
條第1項、第47條第1項、第51條第1項第5款，判決如主文。
本案經檢察官林俊杰提起公訴，檢察官陳僑舫提起上訴，檢察官
周穎宏到庭執行職務。
中　　華　　民　　國　　111 　年　　11　　月　　16  　日
                  刑事第二庭    審判長法　官  何志通
                                      法　官  黃玉齡
                                      法　官  葉明松 
以上正本證明與原本無異。     
如不服本判決應於收受送達後20日內向本院提出上訴書狀，其未
敘述上訴理由者，並得於提起上訴後20日內向本院補提理由書（
均須按他造當事人之人數附繕本）「切勿逕送上級法院」。因疫
情而遲誤不變期間，得向法院聲請回復原狀。
                                      書記官  洪宛渝　　
　　　　　　　　　　　　　　　　　　　　　　　　　　　　
中　　華　　民　　國　　111 　年　　11　　月　　16　　日

【卷別對照表】
簡稱 卷宗名稱 偵一卷 臺灣臺中地方檢察署109年度偵字第35709號卷 偵二卷 臺灣臺中地方檢察署109年度偵字第35710號卷 偵三卷一 臺灣臺中地方檢察署110年度偵字第6467號卷一 偵三卷二 臺灣臺中地方檢察署110年度偵字第6467號卷二 他一卷 臺灣臺中地方檢察署109年度他字第5350號卷 他二卷 臺灣臺中地方檢察署109年度他字第8590號卷 聲羈卷 臺灣臺中地方法院109年度聲羈字第744號卷 原審卷 臺灣臺中地方法院110年度訴字第2009號卷 本院卷 111年度上訴字第1587號卷 
附表一：
編號 對應之事實 是否累犯加重? 是否17條第2項偵審自白減刑? 是否17條第1項供述來源減刑? 是否刑法第59條酌減? （第一審主文）                       （第二審主文）  1 附表二編號1 累犯 是 否 否 （第一審主文）張柏全販賣第二級毒品，處有期徒刑肆年壹月。扣案如附表三編號3至6所示之物均沒收；扣案之犯罪所得新臺幣壹仟元沒收。       （第二審主文）張柏全販賣第二級毒品，處有期徒刑參年柒月。 （沒收部分未經上訴） 2 附表二編號2  累犯 是 否 否 （第一審主文）張柏全販賣第二級毒品，處有期徒刑肆年貳月。扣案如附表三編號3至6所示之物均沒收；扣案之犯罪所得新臺幣貳仟元沒收。       （第二審主文）張柏全販賣第二級毒品，處有期徒刑參年捌月。 （沒收部分未經上訴） 3 附表二編號3  累犯  是 否 是 （第一審主文）張柏全販賣第二級毒品，處有期徒刑肆年陸月。扣案如附表三編號3至6所示之物均沒收；扣案之犯罪所得新臺幣壹萬捌仟元沒收。       （第二審主文）上訴駁回。 （沒收部分未經上訴） 4 附表二編號4 累犯 是 否 是 （第一審主文）張柏全販賣第二級毒品，處有期徒刑肆年壹月。扣案如附表三編號3至6所示之物均沒收；扣案之犯罪所得新臺幣壹仟元沒收。       （第二審主文）上訴駁回。 （沒收部分未經上訴） 5 附表二編號5 累犯 是 否 是 （第一審主文）張柏全販賣第二級毒品，處有期徒刑肆年壹月。扣案如附表三編號3至6所示之物均沒收；扣案之犯罪所得新臺幣壹仟元沒收。       （第二審主文）上訴駁回。 （沒收部分未經上訴） 6 附表二編號6 累犯 是 否 是 （第一審主文）張柏全販賣第二級毒品，處有期徒刑肆年壹月。扣案如附表三編號2所示之物沒收銷燬；扣案如附表三編號3至6所示之物均沒收；扣案之犯罪所得新臺幣壹仟元沒收。       （第二審主文）上訴駁回。 （沒收部分未經上訴） 7 附表二編號7 累犯 否 是 否 （第一審主文）鍾佳燕販賣第二級毒品，處有期徒刑伍年壹月。扣案如附表三編號8至12所示之物均沒收；未扣案之犯罪所得新臺幣壹仟元沒收，於全部或一部不能沒收或不宜執行沒收時，追徵其價額。       （第二審主文）鍾佳燕販賣第二級毒品，處有期徒刑肆年。 （沒收部分未經上訴） 8 附表二編號8 累犯 是 是 否 （第一審主文）鍾佳燕販賣第二級毒品，處有期徒刑肆年壹月。扣案如附表三編號8至12所示之物均沒收；未扣案之犯罪所得新臺幣壹仟元沒收，於全部或一部不能沒收或不宜執行沒收時，追徵其價額。       （第二審主文）鍾佳燕販賣第二級毒品，處有期徒刑參年。 （沒收部分未經上訴） 9 附表二編號9 累犯 是 是 否 （第一審主文）鍾佳燕販賣第二級毒品，處有期徒刑肆年壹月。扣案如附表三編號8至12所示之物均沒收；未扣案之犯罪所得新臺幣壹仟元沒收，於全部或一部不能沒收或不宜執行沒收時，追徵其價額。       （第二審主文）鍾佳燕販賣第二級毒品，處有期徒刑參年。 （沒收部分未經上訴） 10 附表二編號10 累犯 是 是 否 （第一審主文）鍾佳燕販賣第二級毒品，處有期徒刑肆年壹月。扣案如附表三編號8至12所示之物均沒收收；未扣案之犯罪所得新臺幣壹仟元沒收，於全部或一部不能沒收或不宜執行沒收時，追徵其價額。       （第二審主文）鍾佳燕販賣第二級毒品，處有期徒刑參年。 （沒收部分未經上訴） 11 附表二編號11 累犯 否 是 否 （第一審主文）鍾佳燕販賣第二級毒品，處有期徒刑伍年參月。扣案如附表三編號8至12所示之物均沒收；未扣案之犯罪所得新臺幣肆仟元沒收，於全部或一部不能沒收或不宜執行沒收時，追徵其價額。       （第二審主文）鍾佳燕販賣第二級毒品，處有期徒刑肆年。 （沒收部分未經上訴） 12 附表二編號12 累犯 否 是 否 （第一審主文）鍾佳燕販賣第二級毒品，處有期徒刑伍年貳月。扣案如附表三編號8至12所示之物均沒收；未扣案之犯罪所得新臺幣貳仟元沒收，於全部或一部不能沒收或不宜執行沒收時，追徵其價額。       （第二審主文）鍾佳燕販賣第二級毒品，處有期徒刑肆年。 （沒收部分未經上訴） 13 附表二編號13 累犯 否 是 否 （第一審主文）鍾佳燕販賣第二級毒品，處有期徒刑伍年貳月。扣案如附表三編號8至12所示之物均沒收；未扣案之犯罪所得新臺幣貳仟元沒收，於全部或一部不能沒收或不宜執行沒收時，追徵其價額。       （第二審主文）鍾佳燕販賣第二級毒品，處有期徒刑肆年。 （沒收部分未經上訴） 14 附表二編號14 累犯 否 是 否 （第一審主文）鍾佳燕販賣第二級毒品，處有期徒刑伍年壹月。扣案如附表三編號8至12所示之物均沒收；未扣案之犯罪所得新臺幣壹仟元沒收，於全部或一部不能沒收或不宜執行沒收時，追徵其價額。       （第二審主文）鍾佳燕販賣第二級毒品，處有期徒刑肆年。 （沒收部分未經上訴） 15 附表二編號15 累犯 否 是 否 （第一審主文）鍾佳燕販賣第二級毒品，處有期徒刑伍年壹月。扣案如附表三編號8至12所示之物均沒收；未扣案之犯罪所得新臺幣壹仟元沒收，於全部或一部不能沒收或不宜執行沒收時，追徵其價額。       （第二審主文）鍾佳燕販賣第二級毒品，處有期徒刑肆年。 （沒收部分未經上訴） 16 附表二編號16 累犯 是 是 否 （第一審主文）鍾佳燕販賣第二級毒品，處有期徒刑肆年壹月。扣案如附表三編號7所示之物沒收銷燬；扣案如附表三編號8至12所示之物均沒收；未扣案之犯罪所得新臺幣壹仟元沒收，於全部或一部不能沒收或不宜執行沒收時，追徵其價額。       （第二審主文）鍾佳燕販賣第二級毒品，處有期徒刑參年。 （沒收部分未經上訴）